---
title: "Analyse des correlations 1"
output: html_notebook
---

Nous allons dans cette partie mettre en avant les liens existant entre les variables liées à la taille du contenu/sujet du mail et le moment de la journée où il a été envoyé

```{r}
mails_anova1_1 <- read.csv("/Users/pierreperrin/Desktop/IG4/semestre7/Projet_DataScience/anova1_1.csv")
mails_anova1_2 <- read.csv("/Users/pierreperrin/Desktop/IG4/semestre7/Projet_DataScience/anova1_2.csv")
mails_anova2 <- read.csv("/Users/pierreperrin/Desktop/IG4/semestre7/Projet_DataScience/dataset_anova_2.csv")
mails_afc1_1_non_transmit <- read.csv("/Users/pierreperrin/Desktop/IG4/semestre7/Projet_DataScience/dataset_afc1_non_transmit.csv")
mails_afc1_2 <- read.csv("/Users/pierreperrin/Desktop/IG4/semestre7/Projet_DataScience/dataset_afc1_2.csv")
mails_afc2 <- read.csv("/Users/pierreperrin/Desktop/IG4/semestre7/Projet_DataScience/dataset_afc_2.csv")

```

load library

```{r}
library(FactoMineR)
```

Première analyse : corrélation entre taille du mail (en caractère) et moment de la journée où il est envoyé

Première anova à un facteur: "content_size" et "moment"

```{r}
summary(aov(mails_anova1_1$content_size~mails_anova1_1$Moment))
```

le moment de la journée suivant lequel on envoit le mail influe sur la taille du mail.


AFC pour voir le lien entre le moment de la journée et la taille (petit, moyen, grand, très grand) :

```{r}
table(mails_afc1_1_non_transmit[,1], mails_afc1_1_non_transmit[,2]) -> afc_1
afc_moment_content_size <- CA(afc_1)
```

```{r}
summary(afc_moment_content_size)
```



Deuxième analyse : corrélation entre taille du sujet (en caractère) et moment de la journée où il est envoyé


Deuxième anova à un facteur: "subject_size" et "moment"

```{r}
summary(aov(mails_anova1_2$subject_size~mails_anova1_2$Moment))
```


AFC pour voir le lien entre le moment de la journée et la taille (petit, moyen, grand, très grand) du sujet :


```{r}
table(mails_afc1_2[,1], mails_afc1_2[,2]) -> afc_2
afc_moment_subject_size <- CA(afc_2)
```

```{r}
summary(afc_moment_subject_size)
```





